臺灣新竹地方法院民事裁定  
111年度聲字第144號
聲  請  人  許吉慶  
上列聲請人與相對人許群鑫、許秀菱、許佑菁、許佑菱、許佑綿
、許淑晴、許宏源間因本院111年度訴字第595號請求損害賠償事
件，聲請交付法庭錄音光碟，本院裁定如下：
    主  文
聲請人於繳納費用後，准予交付本院一一一年度訴字第五九五號
損害賠償事件於民國一一一年七月二十八日言詞辯論期日之法庭
錄音光碟予聲請人。
聲請人就第一項所示法庭錄音光碟內容，不得散布、公開播送，
或為非正當目的使用。
聲請費用由聲請人負擔。
    理  由
一、聲請意旨略以：聲請人對本院111年度訴字第595號損害賠償
    事件已提起上訴，為主張上訴之用，爰依法聲請交付該案於
    民國111年7月28日言詞辯論期日之法庭錄音光碟等語。
二、按當事人及依法得聲請閱覽卷宗之人，因主張或維護其法律
    上利益，得於開庭翌日起至裁判確定後6 個月內，繳納費用
    聲請法院許可交付法庭錄音或錄影內容；又持有法庭錄音、
    錄影內容之人，就所取得之錄音、錄影內容，不得散布、公
    開播送，或為非正當目的之使用，法院組織法第90條之1 第
    1 項本文、第90條之4 第1 項分別定有明文。次按「當事人
    及依法得聲請閱覽卷宗之人，因主張或維護其法律上利益，
    聲請交付法庭錄音或錄影內容時，應敘明理由，由法院為許
    可與否之裁定；法院受理前項聲請，如認符合聲請人要件，
    並在聲請期間內提出，且就所主張或維護法律上之利益已敘
    明者，除法令另有排除規定外，應予許可；第一項聲請經法
    院裁定許可者，每張光碟應繳納費用新臺幣50元；持有第一
    項法庭錄音、錄影內容之人，就取得之錄音、錄影內容，不
    得散布、公開播送，或為非正當目的使用」，亦為法庭錄音
    錄影及其利用保存辦法第8 條所明定。又所謂主張或維護法
    律上利益者，舉凡核對更正筆錄、他案訴訟所需，或認法院
    指揮訴訟方式對其訴訟權益有影響之虞，欲用以保障其法律
    上利益等，均屬之（法庭錄音錄影及其利用保存辦法第8 條
    之104 年8 月7 日修正說明參照）。
三、經查，聲請人係本院111年訴字第595 號損害賠償事件之原
    告，為依法得聲請閱覽卷宗之人，且聲請人於上開規定之期
    限內提出聲請，並於書狀內敘明其聲請交付法庭錄音以維護
    其法律上利益之理由，揆諸首揭規定，其聲請交付如主文第
    1 項所示期日之法庭錄音光碟，核無不合，應予准許。惟聲
    請人聲請交付之法庭錄音內容，就參與法庭活動而錄製之聲
    音，涉及隱私之蒐集利用，是聲請人就依法取得之法庭錄音
    光碟內容，使用應以所陳明理由之範圍目的為限，而不得散
    布、公開播送，或為非正當目的之使用，爰併諭知以促其注
    意遵守。
四、爰裁定如主文。 　　
中　　華　　民　　國　　111 　年　　9 　　月　　15　　日
                  民事第一庭    法  官  李珮瑜
以上正本係照原本作成。
本裁定不得抗告。
中　　華　　民　　國　　111 　年　　9 　　月　　15　　日
                                書記官  鄧雪怡